# 股权出资的规定是否可以规避？

提问人：qhdmmmliu 时间：2010-07-20 09:35:44
近日，做一家新设公司的验资，股东申请注册 1000 万元，拟以 500 万元货币出资，以持有另三家公司的股权 500 万元投入，就此咨询。我答复：以股权出资需对用作出资的股权进行评估，且向公司登记机关申请办理将该股权的持有人变更为被投资公司的变更登记，其询问评估费用？答复大约5-6万元，其认为费用太高，问有无变通方法？ 考虑后答复：可以先以货币出资审验，先办理下营业执照，然后股东与新公司签署股权转让协议，办理股权转让，新公司将股权转让款支付给股东，股东再将该款投资于新公司即可。
这么做规避了评估环节，节省了费用，但在财务处理上是否有问题呢？当然新公司各股东也需认可。

回答人：chenyiwei
如果这样处理，还是无法解决股权转让协议的作价公允性问题，以及税务机关对于转让定价的可能调整问题。